臺灣雲林地方法院民事判決　九十三年度訴字第九一號
　　原　　　告　台南區中小企業銀行股份有限公司
　　法定代理人　丁○○
　　訴訟代理人　甲○○
　　　　　　　　戊○○
　　被　　　告　乙○○
　　訴訟代理人　丙○○
右當事人間請求給付借款事件，本院判決如左：
    主      文
被告應給付原告新台幣肆佰萬元，及自民國九十一年十一月二十二日起至清償日止，
按年利率百分之八‧二五計算之利息，並自民國九十一年十二月二十三日起至清償日
止，逾期在六個月以內者，按上開利率百分之十，超過六個月者，按上開利率百分之
二十計付違約金。
訴訟費用由被告負擔。
    事      實
甲、原告方面：
  一、聲明：如主文所示。
  二、陳述：案外人順大奕有限公司邀同被告為連帶保證人，於民國九十一年十一月
      二十二日向原告借用新台幣（下同）四百萬元，借用期限至九十五年十一月二
      十二日止，約定利息按年利率百分八‧二五按月計付，未按期攤還或付息時，
      即喪失期限利益，視為全部到期，除應按約定利率付息外，逾期清償在六個月
      以內者，按上開利率百分之十，超過六個月者，按上開利率百分之二十計付違
      約金；詎順大奕有限公司借用後即未按約履行，依約已失期限利益，屢向被告
      催討，均置之不理，迄仍有如聲明所示之本利未清償。
  三、證據：提出借據、分期償還放款帳各一份（均為影本）為證。
乙、被告方面：
  一、聲明：駁回原告之訴。
  二、陳述：本案借款共有四人為連帶保證人，其願負擔四分之一責任。
    理      由
一、本件原告主張：被告為案外人順大奕有限公司向其借款四百萬元之連帶保證人，
    上開借款契約訂定有如其在事實欄內所述之利息、違約金、失權條款，而順大奕
    有限公司借用上開款項後即未按約履行，依約已失期限利益，迄仍有如其聲明所
    示之本利未清償之事實，已據其提出借據、分期償還放款帳各一份為證，核屬相
    符，並為被告所自認，自堪信為真實。
二、按保證者，乃當事人約定，一方於他方之債務人不履行債務時，由其代負履行責
    任之契約。又保證債務，除契約另有訂定外，包含主債務之利息、違約金、損害
    賠償及其他從屬於主債務之負擔。其次，數人保證同一債務者，除契約另有訂定
    外，應連帶負保證責任。民法第七百三十九條、第七百四十條、七百四十八條分
    別定有明文。再數人負同一債務明示對於債權人各負有全部給付之責任者，為連
    帶債務；如無前項之明示時，連帶債務之成立以法律有規定者為限。另連帶債務
    之債權人，得對於債務人中之一人或數人或其全體，同時或先後請求全部或一部
    之給付，同法第二百七十二條、第二百七十三條第一項亦分別規定至明。本件被
    告既就借款人順大奕企業有限公司之上揭借款債務與案外人丙○○、李清月、王
    明坤等三人共同向原告表示願負連帶保證責任，則原告依上開規定，訴請被告就
    前揭借款債務負連帶清償責任，自屬有據。從而，被告辯稱：本案借款共有四人
    為連帶保證人，其願負擔四分之一責任云云，自無可採。
三、次按借用人應於約定期限內，返還與所借用物種類、品質、數量相同之物，民法
    第四百七十八條定有明文。本件原告主張訴外人順大奕企業有限公司向其借用前
    揭款項，迄未遵期履約，尚有如其聲明所示之本金、利息及違約金未受清償，已
    如前述，則被告既為連帶保證人，即應負連帶清償責任。從而，原告依消費借貸
    及連帶保證法律關係請求被告給付借款四百萬元，並自九十一年十一月二十二日
    起至清償日止，按年利率百分之八‧二五計算之利息，並自九十一年十二月二十
    三日起至清償日止，逾期在六個月以內者，按上開利率百分之十，超過六個月者
    ，按上開利率百分之二十計付違約金，為有理由，應予准許。
據上論結，本件原告之訴為有理由，依民事訴訟法第七十八條，判決如主文。
中　　　華　　　民　　　國　　九十三　　年　　　四　　　月　　　二　　　日
                                  臺灣雲林地方法院民事第一庭
~B法　　　官　蔣得忠
右為正本係照原本作成。
如對本判決上訴須於判決送達後二十日內向本院提出上訴狀。（須附繕本）
中　　　華　　　民　　　國　　九十三　　年　　　四　　　月　　　二　　　日
~B法院書記官　周玄鎮
